臺灣高等法院刑事裁定
111年度聲字第2315號
聲  請  人  臺灣高等檢察署檢察官
受  刑  人  吳Ｏ揚




上列聲請人因受刑人數罪併罰有二裁判以上，聲請定其應執行之
刑（聲請案號：臺灣高等檢察署111年度執聲字第1071號），本
院裁定如下：
    主  文
吳Ｏ揚犯如附表所示各罪所處之刑，應執行有期徒刑參年。
    理  由
一、聲請意旨略以：受刑人因竊盜等數罪，先後經判決確定如附
    表，應依刑法第50條第1項第1款、第2項、第53條及第51條
    第5款之規定，定其應執行之刑，爰依刑事訴訟法第477條第
    1項之規定聲請裁定等語。
二、按裁判確定前犯數罪者，併合處罰之，但得易科罰金與不得
    易科罰金之罪，不在此限；前項但書情形，受刑人請求檢察
    官聲請定應執行刑者，依第51條規定定之；數罪併罰，有二
    裁判以上，依第51條之規定，定其應執行之刑；數罪併罰，
    分別宣告多數有期徒刑者，於各刑中之最長期以上，各刑合
    併之刑期以下，定其刑期，但不得逾30年，刑法第50條第1
    項第1款、第2項、第53條及第51條第5款分別定有明文。準
    此，合於數罪併罰之數罪，其中有得易科罰金之罪與不得易
    科罰金之罪，須經受刑人請求檢察官聲請，始得依刑法第51
    條第5款之規定定其應執行之刑。次按數罪併罰，應依分別
    宣告其罪之刑為基礎，定其應執行刑，此觀刑法第51條規定
    自明，故一裁判宣告數罪之刑，雖曾經定其執行刑，但如再
    與其他裁判宣告之刑定其執行刑時，前定之執行刑當然失效
    ，仍應以其各罪宣告之刑為基礎，定其執行刑，不得以前之
    執行刑為基礎，以與後裁判宣告之刑，定其執行刑（最高法
    院99年度台非字第229號判決意旨參照）；惟刑事訴訟法第3
    70條第2項、第3項，已針對第二審上訴案件之定應執行之刑
    ，明定有不利益變更禁止原則之適用，分屬不同案件之數罪
    併罰，倘一裁判宣告數罪之刑，曾經定其執行刑，再與其他
    裁判宣告之刑定其執行刑時，在法理上亦應同受此原則之拘
    束（最高法院103年度第14次刑事庭會議決議意旨參照），
    亦即另定之執行刑，其裁量所定之刑期，不得較重於前定之
    執行刑加計後裁判宣告之刑之總和（最高法院104年度台抗
    字第410號裁定意旨參照）。再按數罪併罰中之一罪，依刑
    法規定得易科罰金，若因與不得易科之他罪併合處罰結果，
    而不得易科罰金時，原可易科罰金部分所處之刑，自亦毋庸
    為易科折算標準之記載，司法院釋字第144號解釋意旨亦可
    資參照。末按定應執行之刑，應由犯罪事實最後判決之法院
    對應之檢察署檢察官聲請該法院依上開規定裁定之，不能因
    犯罪之一部分所科之刑業經執行完畢，而認檢察官之聲請為
    不合法，予以駁回。至已執行部分，自不能重複執行，應由
    檢察官於指揮執行時扣除之，此與定應執行刑之裁定無涉（
    最高法院106年度台抗字第540號裁定意旨參照）。
三、經查：
　㈠本件受刑人因犯如附表各編號所示之罪，先後經判處如附表
    各編號所示之刑，均經分別確定在案；且附表編號2至9所示
    之罪，其犯罪時間均係在附表編號1所示之罪判決確定日（
    即民國108年12月6日）之前，而本院確為本件之最後事實審
    法院等情，有各該刑事判決書及本院被告前案紀錄表在卷可
    稽。其中受刑人所犯如附表編號1、2所示之罪所處之刑均得
    易科罰金，附表編號3至9所示之罪所處之刑則均不得易科罰
    金，原不得合併定應執行刑，然受刑人業已請求檢察官就附
    表各編號所示之罪合併聲請定應執行刑，此有受刑人簽名捺
    印之「臺灣士林地方檢察署調查受刑人是否聲請定應執行刑
    調查表」在卷可稽（見本院卷第9頁），合於刑法第50條第2
    項之規定，檢察官就附表所示各編號之罪聲請合併定應執行
    刑，核無不合，應予准許。再查，附表編號1、2所示之罪，
    前經臺灣士林地方法院109年度聲字第820號裁定應執行有期
    徒刑9月確定；編號3至9所示之罪，前經本院110年度上易字
    第1444號判決定應執行有期徒刑2年6月確定，是本院就附表
    所示各罪再定其應執行刑時，自應受上開判決所為定應執行
    刑之內部界限所拘束。
　㈡又受刑人所犯如附表編號1、2所示之罪雖均經法院判處有期
    徒刑6月以下，而合於刑法第41條第1項前段得易科罰金之規
    定，惟因本案合併定應執行刑之其餘各罪係屬不得易科罰金
    者，則上開各罪合併定應執行刑之結果，自亦不得易科罰金
    ，而無須再諭知易科罰金之折算標準。至附表編號1、2所示
    罪刑業已於111年7月14日執行徒刑完畢，惟依前揭說明，該
    已執行部分乃檢察官將來指揮執行時應予扣除之問題，不影
    響本件定應執行刑之聲請。
　㈢綜上，本院參酌上開各罪宣告刑之總和上限、各刑中之最長
    期暨定應執行刑之內部界限，且審酌受刑人編號3至9之犯罪
    情節雷同，侵害法益相似，犯罪時間亦尚屬密接等情狀，就
    其所犯之罪整體評價其應受非難及矯治之程度，並兼衡刑罰
    經濟與公平、比例等原則，復參以受刑人所陳意見（卷附本
    院定應執行刑陳述意見調查表參照；見本院卷第111頁），
    定其應執行之刑如主文所示。
四、據上論斷，應依刑事訴訟法第477條第1項，刑法第53條、第
    51條第5款、第50條第1項第1款、第2項，裁定如主文。
中　　華　　民　　國　　111 　年　　7 　　月　　15　　日
                  刑事第十六庭  審判長法　官  劉嶽承
                                      法　官  王耀興
                                      法　官  古瑞君
以上正本證明與原本無異。
不得抗告。
                                      書記官  林君縈
中　　華　　民　　國　　111 　年　　7 　　月　　15　　日
附表：受刑人吳Ｏ揚定應執行刑案件一覽表
（以下臺灣士林地方檢察署簡稱「士林地檢」、臺灣士林地方法
院簡稱「士林地院」）
編號  1  2 3 4 罪名  家庭暴力防治法  毒品危害防制條例 竊盜 竊盜 宣告刑  有期徒刑4月  有期徒刑6月 有期徒刑7月 有期徒刑8月 犯罪日期  108年8月14日15時26分許及108年8月15日11時48分許  108年7月30日為警採尿往前回溯4日內某時許 108年5月13日 108年7月3日 偵查(自訴)機關 年度案號  士林地檢108年度偵字第12316、12417號  士林地檢108年度毒偵字第1415號 士林地檢108年度偵字第13326、13771、13772、13773、14397、14398、14526號 士林地檢108年度偵字第13326、13771、13772、13773、14397、14398、14526號 最後 事實審 法院 士林地院  士林地院 臺灣高等法院 臺灣高等法院  案號 108年度審簡字第1035號  108年度審簡字第1234號 110年度上易字第1444號 110年度上易字第1444號  判決日期 108/11/04  108/12/25 110/11/02 110/11/02 確定 判決 法院 士林地院  士林地院 臺灣高等法院 臺灣高等法院  案號 108年度審簡字第1035號  108年度審簡字第1234號 110年度上易字第1444號 110年度上易字第1444號  判決確定日期 108/12/06  109/01/30 110/11/02 110/11/02 是否為得易科罰金之案件  是  是 否 否 備註  士林地檢109年度執字第391號  士林地檢109年度執字第1666號 編號3至9前經本院110年度上易字第1444號判決定應執行有期徒刑2年6月 士林地檢111年度執字第221號     編號1至2前經士林地院以109年度聲字 第820號裁定定應執行有期徒刑9月 士林地檢109年度執更字第873號     
編號  5  6 7 8 罪名  竊盜  竊盜 竊盜 竊盜 宣告刑  有期徒刑8月  有期徒刑7月 有期徒刑8月 有期徒刑7月 犯罪日期  108年7月3日  108年7月6日 108年7月16日 108年7月16日 偵查(自訴)機關 年度案號  士林地檢108年度偵字第13326、13771、13772、13773、14397、14398、14526號  士林地檢108年度偵字第13326、13771、13772、13773、14397、14398、14526號 士林地檢108年度偵字第13326、13771、13772、13773、14397、14398、14526號 士林地檢108年度偵字第13326、13771、13772、13773、14397、14398、14526號 最後 事實審 法院 臺灣高等法院  臺灣高等法院 臺灣高等法院 臺灣高等法院  案號 110年度上易字第1444號  110年度上易字第1444號 110年度上易字第1444號 110年度上易字第1444號  判決日期 110/11/02  110/11/02 110/11/02 110/11/02 確定 判決 法院 臺灣高等法院  臺灣高等法院 臺灣高等法院 臺灣高等法院  案號 110年度上易字第1444號  110年度上易字第1444號 110年度上易字第1444號 110年度上易字第1444號  判決確定日期 110/11/02  110/11/02 110/11/02 110/11/02 是否為得易科罰金之案件  否  否 否 否 備註  編號3至9前經本院110年度上易字第1444號判決定應執行有期徒刑2年6月 士林地檢111年度執字第221號     
編號  9  罪名  竊盜  宣告刑  有期徒刑7月  犯罪日期  108年8月2日  偵查(自訴)機關 年度案號  士林地檢108年度偵字第13326、13771、13772、13773、14397、14398、14526號  最後 事實審 法院 臺灣高等法院   案號 110年度上易字第1444號   判決日期 110/11/02  確定 判決 法院 臺灣高等法院   案號 110年度上易字第1444號   判決確定日期 110/11/02  是否為得易科罰金之案件  否  備註  編號3至9前經本院110年度上易字第1444號判決定應執行有期徒刑2年6月 士林地檢111年度執字第221號